【裁判字號】    98,訴,409
【裁判日期】    980731
【裁判案由】    違反毒品危害防制條例
【裁判全文】
臺灣嘉義地方法院刑事判決               98年度訴字第409號
公  訴  人  臺灣嘉義地方法院檢察署檢察官
被      告  甲○○
上列被告因違反毒品危害防制條例案件，經檢察官提起公訴（九
十八年度毒偵字第三五五號、第六０五號），被告於準備程序中
就被訴事實為有罪之陳述，經本院合議庭裁定由受命法官改依簡
式程序審理，判決如下：
    主  文
甲○○施用第一級毒品，累犯，處有期徒刑捌月；又施用第二級
毒品，累犯，處有期徒刑伍月；又施用第一級毒品，累犯，處有
期徒刑捌月。應執行有期徒刑壹年伍月。
    犯 罪 事 實
一、甲○○前因施用毒品案件，經臺灣雲林地方法院以九十二年
    度毒聲字第八四九號裁定觀察勒戒，因有繼續施用傾向，再
    經臺灣雲林地方法院以九十二年度毒聲字第九五九號裁定令
    入戒治處所施以強制戒治，於民國九十三年八月六日執行完
    畢，並經臺灣雲林地方法院檢察署檢察官以九十三年度戒毒
    偵字第十九號為不起訴處分。另其前因重傷害案件，經本院
    以八十五年度訴字第七四四號判決判處有期徒刑一年確定；
    因違反麻醉藥品管理條例案件，經臺灣高等法院臺南分院以
    八十五年度上易字第二０三四號判決判處有期徒刑一年確定
    ；因違反肅清煙毒條例案件，經臺灣雲林地方法院以八十五
    年度訴字第四八八號判決判處有期徒刑三年五月確定；因違
    反麻醉藥品管理條例，經臺灣高等法院臺南分院以八十六年
    度上訴字第九八七號判決判處有期徒刑五年二月，經最高法
    院駁回上訴確定，上揭四罪經定應執行有期徒刑十年三月確
    定，嗣經減刑後定應執行有期徒刑七年五月確定，於九十六
    年七月十六日執行完畢出監。詎仍不知悔改，分別為下列行
    為；
  (一)於九十八年一月二十日上午九時許，基於施用第一級毒品海
    洛因之犯意，在嘉義縣梅山鄉○○村○○街六三號住處，以
    注射針筒內放置第一級毒品海洛因加水稀釋後注射之方式，
    施用海洛因一次；另於九十八年一月二十二日晚間十一時往
    前回溯七十二小時內某時（惟需扣除為警查獲而無法施用之
    時間），基於施用第二級毒品甲基安非他命之犯意，在其上
    揭住處內，以將第二級毒品甲基安非他命放入玻璃球內，以
    火燒烤吸食甲基安非他命煙霧之方式，施用第二級毒品甲基
    安非他命一次。嗣於九十八年一月二十二日晚間十一時許，
    員警持臺灣嘉義地方法院檢察署鑑定許可書採其尿液送驗，
    結果呈嗎啡及甲基安非他命陽性反應，始悉上情。
  (二)於九十八年三月十六日晚間十時許，基於施用第一級毒品海
    洛因之犯意，在其嘉義縣梅山鄉○○村○○街六三號住處，
    以注射針筒內放置第一級毒品海洛因加水稀釋後注射之方式
    ，施用海洛因一次。嗣於九十八年三月十七日員警持搜索票
    前往甲○○上揭住處搜索，經警得其同意採尿送驗，其尿液
    檢驗結果呈嗎啡陽性反應，而悉上情。
二、案經臺中縣警察局霧峰分局及嘉義縣警察局竹崎分局報告臺
    灣嘉義地方法院檢察署檢察官偵查起訴。
    理  由
一、本件係經被告甲○○於準備程序當庭表示認罪，而經本院裁
    定以簡式審判程序加以審理，則依據刑事訴訟法第二百七十
    三條之二、同法第一百五十九條第二項之規定，不適用傳聞
    法則有關限制證據能力之相關規定，合先敘明。
二、訊據被告甲○○對於上開犯罪事實均坦承不諱，佐以被告於
    九十八年一月二十二日晚間十一時許、同年三月十七日下午
    三時三十分許，經警依檢察官核發之鑑定許可書，以及得其
    同意採尿送驗，其結果分別呈(一)嗎啡陽性（按施用海洛因後
    ，經人體之水解代謝作用，會呈嗎啡陽性反應）及甲基安非
    他命陽性反應；(二)嗎啡陽性反應等情，有中山醫學大學附設
    醫院檢驗科尿液檢驗報告（檢體編號：F0000000號）、臺灣
    檢驗科技股份有限公司濫用藥物尿液檢驗報告（檢體編號：
    竹Ａ26號）、臺灣嘉義地方法院檢察署鑑定許可書、搜索票
    各一份、代號與真實姓名對照表二份在卷可佐。是上開補強
    證據，已足資擔保被告前述自白之真實性，核與事實相合，
    可信為真實。此外，被告前因施用毒品案件，經臺灣雲林地
    方法院以九十二年度毒聲字第八四九號裁定觀察勒戒，因有
    繼續施用傾向，再經臺灣雲林地方法院以九十二年度毒聲字
    第九五九號裁定令入戒治處所施以強制戒治，於九十三年八
    月六日執行完畢，並經臺灣雲林地方法院檢察署檢察官以九
    十三年度戒毒偵字第十九號為不起訴處分確定，有臺灣高等
    法院被告前案紀錄表一份附卷可稽，故被告施用毒品經強制
    戒治執行完畢釋放後，五年內再犯施用第一級、第二級毒品
    之犯行，堪以認定，應依法論科。
三、查海洛因、甲基安非他命分別為毒品危害防制條例所定之第
    一級、第二級毒品。故核被告所為，係犯毒品危害防制條例
    第十條第一項之施用第一級毒品罪及同條例第十條第二項之
    施用第二級毒品罪；其施用前持有海洛因、甲基安非他命之
    低度行為，為施用之高度行為所吸收，均不另論罪。再被告
    所犯施用第一級毒品二罪，以及施用第二級毒品一罪之犯行
    ，其犯意各別，行為互殊，應分論併罰。再被告前因重傷害
    、違反肅清煙毒條例、麻醉藥品管理條例等案件，經法院判
    處罪刑確定，經減刑並定應執行刑後，於九十六年七月十六
    日執行完畢出監，詳如犯罪事實欄所述，亦有上開紀錄表在
    卷可佐，其受徒刑之執行完畢，五年以內故意再犯本件有期
    徒刑以上之罪，均為累犯，應依刑法第四十七條第一項規定
    ，分別加重其刑。又刑法第六十二條前段所規定之自首，係
    以對於未發覺之犯罪自首而受裁判為要件，故犯罪行為人應
    於有偵查犯罪職權之公務員未發覺犯罪事實或犯罪人之前自
    首犯罪，且接受裁判，兩項要件兼備，始得依刑法第六十二
    條前段自首之規定減輕其刑（最高法院八十六年度臺上字第
    一九五一號判決參照）。查本件被告於九十八年一月二十二
    日、同年三月十七日，在員警未扣得毒品等證物時，即分別
    在臺中縣警察局霧峰分局、嘉義縣警察局竹崎分局向員警供
    明其上揭二次施用第一級毒品海洛因犯行，固有被告警詢筆
    錄二份在卷可參，惟被告於本院審理中逃匿，經本院於九十
    八年七月二十日發布通緝，至九十八年七月二十九日始緝獲
    歸案，有本院通緝書及撤銷通緝書在卷可查，被告在本院審
    理中既已逃匿，即無接受裁判之意思，核與刑法第六十二條
    前段所規定自首之要件不合，自不得依該規定減輕其刑，附
    此敘明。爰審酌被告曾因施用毒品經裁定強制戒治，猶未知
    警惕而再犯本案，足見其未徹底戒除施用毒品，惟念及施用
    毒品本質上係戕害自身健康之行為，尚未嚴重破壞社會秩序
    或侵害他人權益，且被告坦承犯行、犯後態度尚屬良好暨其
    犯罪之動機、目的、手段、國中畢業之智識程度等一切情狀
    ，分別量處如主文所示之刑，並定其應執行之刑，以資儆懲
    。
據上論斷，應依刑事訴訟法第二百七十三條之一第一項、第二百
九十九條第一項前段，毒品危害防制條例第十條第一項、第二項
，刑法第十一條前段、第四十七條第一項、第五十一條第五款，
判決如主文。
本案經檢察官姜智仁到庭執行職務。
中    華    民    國    98    年    7     月    31    日
                  刑事第一庭    法  官  黃琴媛
以上正本證明與原本無異。
如不服本判決應於收受判決後10日內向本院提出上訴書狀，並應
敘述具體理由；其未敘述上訴理由者，應於上訴期間屆滿後20日
內向本院補提理由書（均須按他造當事人之人數附繕本）「切勿
逕送上級法院」。告訴人或被害人如對於本判決不服者，應具備
理由請求檢察官上訴，其上訴期間之計算係以檢察官收受判決正
本之日期為準。
中    華    民    國    98    年    7     月    31    日
                                書記官  洪敏芳
毒品危害防制條例第10條
施用第一級毒品者，處6月以上5年以下有期徒刑。
施用第二級毒品，處3年以下有期徒刑。


司法院資訊處製作；財團法人民間司法改革基金會備份。
